臺灣臺北地方法院民事判決　　　　　　　93年度訴字第4958號
原　　　告　慶豐商業銀行股份有限公司
法定代理人　戊○○
訴訟代理人　乙○○
　　　　　　丙○○兼送達代收.
被　　　告　丁○○
　　　　　　甲○○
　　　　　　　　　　　　十五樓.
上列當事人間請求給付信用卡消費款事件，本院於九十三年十二
月三十日言詞辯論終結，判決如下：
    主      文
被告甲○○應給付原告新台幣壹萬參仟元，及自民國九十三年十
一月十九日起至清償日止，按日息萬分之五點四計算之利息及利
息總額百分之十之違約金。
被告應連帶給付原告新台幣陸拾萬仟肆佰貳拾捌元，及自民
國九十三年十一月十九日起至清償日止，按日息萬分之五點四計
算之利息及利息總額百分之十之違約金。
訴訟費用由被告連帶負擔。
    事實及理由
一、本件依卷附之慶豐商業銀行信用卡約定條款第二十五條前段
    之約定，因本契約涉訟時，持卡人及連帶保證人同意以台灣
    台北地方法院即本院為第一審管轄法院，本院就本件自有管
    轄權；又被告丁○○未於言詞辯論期日到場，核無民事訴訟
    法第三百八十六條所列各款情形，應依原告之聲請，由其一
    造辯論而為判決。合先敘明。
二、原告主張：被告丁○○、甲○○於民國八十三年八月十一日
    與其訂立信用卡契約，向其申請並分別持用其所發行之信用
    卡正、附卡使用，依約被告丁○○、甲○○即得於特約商店
    記帳消費，但應於次月繳款截止日即十八日前向原告清償，
    逾期未償還部分應按日息萬分之五．四計付循環利息及循環
    利息總額百分之十計算之違約金。另依約定條款第三條規定
    正、附卡間互負連帶清償責任。詎被告丁○○自九十二年三
    月一日起至九十三年九月三十日止，尚積欠信用卡簽帳消費
    款新台幣（下同）二十八萬六千九百零九元，被告丁○○持
    用之信用卡為萬事達卡正卡，卡號：0000-0000-0000-0000
    ，與另被告甲○○分別持用正、附卡，依約被告甲○○應連
    帶負責。又附卡持用人甲○○自九十二年七月一日起至九十
    三年十月三十一日止，尚積欠信用卡簽帳消費款三十五萬九
    千五百十九元，所持用之信用卡分別為萬事達金卡，卡號：
    0000-0000-0000-0 000及萬事達普卡，卡號：0000-0000-
    0000-0000 ，上開萬事達金卡為被告甲○○自己單獨申請之
    單獨正卡，萬事達普卡則為與另一被告丁○○分別持用正、
    附卡。故有關甲○○消費欠款部分，其中屬於萬事達金卡（
    卡號：0000-0000-0000 -0000）部分之消費款金額一萬三千
    元應由被告甲○○自行負擔，被告丁○○對此部分不必負連
    帶清償責任；惟附卡所積欠消費簽帳款中由萬事達普卡（卡
    號：0000-0000-0000 -0000）所消費產生之金額三十四萬六
    千五百十九元，則依約應由正卡丁○○連帶負責，為此提起
    本件訴訟。並聲明：如主文第一、二項所示。
三、被告方面：
（一）被告丁○○部分：
      被告丁○○未於言詞辯論期日到場，亦未提出書狀作何聲
      明或陳述。
（二）被告甲○○則以：款項是伊前夫消費的，簽單上也不是伊
      的簽名，伊與伊前夫已於九十二年八月離婚，離婚一年多
      ，小孩由伊撫養，銀行不准伊用最低款來繳，附卡伊於七
      月份已停用，今年八月份才想起要剪卡，現在轉為正卡，
      伊現在的繳款正常，正卡消費的部份，伊均依約繳最低的
      金額。伊現在還要撫養小孩，目前的狀況無法繳清，銀行
      也不同意讓伊慢慢還等語，資為抗辯。並聲明：原告之訴
      駁回。
四、得心證之理由：
（一）本件原告主張之事實，已據其提出信用卡申請書二紙、慶
      豐商業銀行信用卡約定條款、客戶應繳金額查詢二紙、會
      員消費總額暨繳款明細查詢表一件為證，核屬相符，被告
      丁○○未於言詞辯論期日到場，亦未提出書狀作何聲明或
      陳述，堪信原告主張為真實。
（二）被告甲○○雖辯稱略以：款項是伊前夫消費的，簽單上也
      不是伊的簽名，伊與伊前夫已於九十二年八月離婚，離婚
      一年多，銀行不准伊用最低款來繳，附卡伊於七月份已停
      用，今年八月份才想起要剪卡，現在轉為正卡，伊現在的
      繳款正常，正卡消費的部份，伊均依約繳最低的金額。伊
      現在還要撫養小孩，目前的狀況無法繳清，銀行也不同意
      讓伊慢慢還云云。惟按正卡持卡人或附卡持卡人就各別使
      用信用卡所生應付帳款互負連帶清償責任；持卡人如有前
      條第一項各款事由之一或本契約終止者，貴行無須事先通
      知或催告，得隨時縮短持卡人延後付款期限或視為全部到
      期，前開約定條款第三條第一項、第二十三條第一項分別
      約定可稽。而查，被告甲○○已自認信用卡申請書上簽名
      為真正，雖於92年8 月與丁○○離婚，惟仍繼續持用附卡
      ，直至93年8 月始剪卡等情，依前開約定自仍應就全部正
      、附卡消費產生之應付帳款負連帶清償責任。至被告是否
      尚須撫養小孩，及目前的狀況無法繳清欠帳欠款，均非得
      緩清償之事由。而銀行是否同意緩期清償亦屬債權人之權
      限，亦不得作為拒絕清償之事由。是被告甲○○上開所辯
      均無可取。
（三）按（消費借貸之）借用人應於約定期限內，返還與借用物
      種類、品質、數量相同之物，未定返還期限者，借用人得
      隨時返還，貸與人亦得定一個月以上之相當期限，催告返
      還。民法第478 條定有明文。又遲延之債務，以支付金錢
      為標的者，債權人得請求依法定利率計算之遲延利息。但
      約定利率較高者，仍從其約定利率。當事人得約定債務人
      不履行債務時，應支付違約金。同法第233 條第1 項、第
      250 條第1 項亦分別明定。又數人負同一債務，明示對於
      債權人各負全部給付之責任者，為連帶債務。連帶債務之
      債權人，得對債務人中之一人或數人，同時或先後請求全
      部或一部之給付，民法第272 條第1 項、第273 條第1項
      亦分別明定。查，被告丁○○自九十二年三月一日起至九
      十三年九月三十日止，既尚積欠信用卡簽帳消費款二十八
      萬六千九百零九元，所持用之信用卡為萬事達卡正卡卡號
      ：0000-0000-0000-0000 ，與被告甲○○分別持用正、附
      卡，依約被告甲○○應連帶負責；又附卡持用人甲○○自
      九十二年七月一日起至九十三年十月三十一日止，亦尚積
      欠信用卡簽帳消費款三十五萬九千五百十九元，所持用之
      信用卡分別為萬事達金卡卡號：0000-0000-0000-0000及
      萬事達普卡卡號：0000-0000-0000-0000 ，上開萬事達金
      卡為被告甲○○自己單獨申請之單獨正卡，萬事達普卡則
      為與另一被告丁○○分別持用正、附卡，有關甲○○消費
      欠款部分，其中屬於萬事達金卡（卡號：0000-0000-0000
      -0000）部分之消費款金額一萬三千元應由被告甲○○自
      行負擔，被告丁○○對此部分不必負連帶清償責任；惟附
      卡所積欠消費簽帳款中由萬事達普卡（卡號：0000-0000-
      0000-0000）所消費產生之金額三十四萬六千五百十九元
      ，則依約應由正卡丁○○連帶負責，即六十三萬三千四百
      二十八元，應由被告負連帶清償責任，及如原告聲明（按
      即如主文第一、二項）所示之利息、違約金，餘一萬三千
      元由被告甲○○單獨負清償之責。
（四）從而原告依兩造之約定請求被告甲○○給付消費記帳款一
      萬三千元，及加計自九十三年十一月十九日起至清償日止
      ，按日息萬分之五．四計算之利息及利息總額百分之十之
      違約金；請求被告丁○○、甲○○連帶給付消費記帳款六
      十三萬三千四百二十八元，及加計自九十三年十一月十九
      日起至清償日止，按日息萬分之五．四計算之利息及利息
      總額百分之十之違約金，為有理由，應予准許。
五、訴訟費用負擔之依據：民事訴訟法第85條第2 項。
中　　華　　民　　國　　94　　年　　1 　　月　　13　　日
                民事第三庭    法    　官　張明輝
以上正本係照原本作成
如對本判決上訴，須於判決送達後20日內向本院提出上訴狀
中　　華　　民　　國　　94　　年　　1 　　月　　13　　日
                              法院書記官　周其祥
